---
title: "1주차 패키지"
author: "위재성"

output: html_document
---

## Chapter 1

### 문제 0

```{r}
library(plyr)
library(tidyverse)
library(data.table)
setwd("D:/WJS/Documents/package/1st week")
Dat = fread("data.csv")
```

### 문제 1

```{r}
str(Dat)
colSums(is.na(Dat))
sapply(Dat, function(x) unique(x))
sapply(Dat, function(x) length(unique(x)))
```


### 문제 2-1
```{r}
Dat1 <- Dat %>% filter(!is.na(confirmed_date))
```

### 문제 2-2
```{r}
Dat1 <- Dat1[-which(Dat1$sex == "" | Dat1$age == "" | Dat1$city == ""),]
```

### 문제 3
```{r}
Dat1 <- Dat1 %>% 
  filter(country=="Korea") %>% 
  select(!country)
  
```

### 문제 4
```{r}
Dat1$province <-  
  case_when(Dat1$province=="서울"~"서울특별시",
            Dat1$province=="부산"~"부산광역시",
            Dat1$province=="대구"~"대구광역시",
            Dat1$province=="인천"~"인천광역시",
            Dat1$province=="대전"~"대전광역시",
            Dat1$province=="세종"~"세종특별자치시",
            Dat1$province=="울산"~"울산광역시",
            Dat1$province=="제주도"~"제주특별자치도",
            TRUE ~ Dat1$province)
```

### 문제 5
```{r}
Dat1$confirmed_date <- as.Date(Dat1$confirmed_date)
```

### 문제 6
```{r}
Dat1 <- Dat1 %>% 
  group_by(confirmed_date) %>% 
  mutate(confirmed_number = n())
```

### 문제 7
```{r}
Dat1 <- Dat1 %>% 
  mutate(wday = ifelse(weekdays(confirmed_date) == "일요일" | weekdays(confirmed_date) == "토요일", "주말", "주중"))
```

### 문제 8
```{r}
Dat_age_date<- Dat1 %>% 
  group_by(age,confirmed_date) %>% 
  summarise(n=n())
tapply(Dat_age_date$n, Dat_age_date$age, summary)
```


## Chapter 2

### 문제 1
``` {r}
Dat2 <- Dat1 %>% group_by(confirmed_date) %>% 
  summarise(n = n()) %>% 
  filter(n ==max(n))
```
날짜 별 확진자 수를 구한 뒤 확진자 수가 최대로 나온 날짜와 확진자 수 구함


```{r}
text <- paste(Dat2$confirmed_date, "(", Dat2$n, "명)",sep="") 
```
최대 확진자에 대한 정보 text라는 변수에 저장

```{r}
ggplot(Dat1,aes(x=confirmed_date, y=confirmed_number)) +
  geom_line(color = "lightblue") +
  labs(title = "코로나 확진자수 추이", subtitle = "-국내인 기준") +
  theme_classic() +
  theme(plot.title = element_text(face="bold", hjust = 0.5)) +
  theme(plot.subtitle = element_text(face="bold", hjust = 0.5)) + 
  geom_point(data= Dat2, aes(x=confirmed_date,y=n), color ="navy") +
  geom_text(data= Dat2, aes(x=confirmed_date,y=n, label=text), color ="navy",hjust = 1.1)
```

### 문제 1-2
```{r}
ggplot(Dat1,aes(x=confirmed_date, y=confirmed_number,group = province, color = province)) +
  geom_line() +
  facet_wrap(.~province, nrow=4)  
```

### 문제 2
```{r}
Dat_province <- Dat1 %>% 
  group_by(province,state) %>% 
  summarise(n=n())
```

```{r}
ggplot(Dat_province, aes(x=reorder(province,n), y=n, fill= state,color=state)) +
  geom_col(alpha=0.4) +
  coord_flip() +
  labs(x="지역", y="확진자 수")
```

### 문제 3
```{r}
ggplot(Dat_age_date, aes(x=age,y=n,group=age,color=age,fill=age)) +
  geom_boxplot(alpha=0.5,outlier.shape = NA) +
  stat_boxplot(geom = 'errorbar') +
  labs(y="일단위 확진자수") +
  theme_classic()
```

### 문제 3-2
```{r}
fit = lm(n~age,Dat_age_date)
anova(fit)
```

P-value가 '8.192e-14'로 매우 작게 나와 유의 수준 0.05 하에서 귀무갈설을 기각,  
나이대에 따라 일별 확진자 수의 평균에 차이가 있다고 할 수 있습니다.

## Chapter 3

### 문제 1
```{r}
library(MASS)
library(corrplot)
library(caret)
library(MLmetrics)
```

```{r}
boston_cor = cor(Boston)
corrplot(boston_cor, 
         method ="number",
         type="upper")
```

*rad* (방사형 고속도로로의 접근성 지수)와 *tax* ($10,000당 최대 자산 가치 비율) 의 상관계수가 0.91이므로,  
자산가치가 높을 수록 방사형 고속도로에 접근하기 더 쉬운 경향이 있다는 것을 알 수 있습니다. 

*dis* (보스턴의 5개 고용 센터까지 가중치 거리) 와 *nox* (산화질소 농도)의 상관계수가 -0.77이므로,  
보스턴 고용 센터와의 거리가 멀수록 산화질소 농도는 줄어드는 경향이 있다는 것을 알 수 있습니다.

### 문제 2

```{r}
boston <- Boston %>% gather(other,val,-medv)
ggplot(boston, aes(x=val,y=medv,group=other)) +
  geom_point() +
  labs(title = "Scatter plot of dependent variables vs Median Value (medv)") +
  stat_smooth(method=lm, level=0.95, color="lightblue") +
  theme_light() +
  facet_wrap(.~other, ncol=4, scales="free")
```

### 문제 3

```{r}
set.seed(1234)
train_idx <- createDataPartition(Boston$medv,p=.7 ,list=F)
train <- Boston[train_idx,]
test <- Boston[-train_idx,]
```

### 문제 3-2
```{r}
llm = lm(medv~., train)
llm %>% summary()
```

F-statistic의 p-value가 매우 작으므로 유의미한 모형이라 할 수 있습니다.  
*indus*와 *age*는 p-value가 매우 큰 것으로 보아 종속변수 *medv*에 유의미한 영향이 없다는 걸 알 수 있습니다.  
*nox*가 높을 수록 *medv*가 굉장히 낮아지는 것으로 나타납니다. 
R^2 (결정계수)가 0.735이므로 설명력은 약 70%.

```{r}
pred_llm = predict(llm,test)
(RMSE(pred_llm,test$medv))
```
test 에 대한 RMSE

### 문제 3-3

Feature selection을 통해 필요없는 독립변수를 제거하거나 이상치가 있다면 이상치를 제거함으로써 모델의 RMSE를 줄일 수 있습니다.

### 문제 4
```{r}
Dat_llm = llm$coefficients %>% as.data.frame
Dat_llm = data.frame(rownames(Dat_llm),round(Dat_llm[,1],2))
colnames(Dat_llm) <- c("Ind","value")
```
그래프를 그리기 위해 coefficients와 독립변수를 데이터 프레임으로 만들었습니다.
```{r}
palette = rep('yellow',length(Dat_llm$value))
palette_ind = Dat_llm$value %>% order(decreasing=T)
palette[palette_ind[1]]='red'
palette[palette_ind[length(Dat_llm$value)]]='blue'
```
가장 큰 coefficeint에는 red, 가장 작은 값에는 blue, 나머지에는 yellow를 배정
```{r}
Dat_llm %>% ggplot(aes(x=reorder(Ind,value),y=value)) +
  geom_bar(stat="identity",fill=palette, color= palette,alpha=0.2) +
  coord_flip() +
  geom_text(aes(label = value),position=position_stack(vjust=0.5)) +
  labs(x = "independent variables") +
  theme_classic()
```
